臺灣臺北地方法院刑事裁定　　　　　　　　　　　　　九十二年度自字第五八六號
　　自　訴　人　明菖網訊實業有限公司
　　代　表　人　羅偉菖
　　代　理　人　甲○○
　　被　　　告　乙○○　男　三.
右列被告因背信案件，經自訴人提起自訴，本院裁定如左：
    主  文
自訴駁回。
    理  由
一、自訴意旨略以：被告乙○○係自訴人明菖網訊實業有限公司（下稱明菖公司）簽
    約藝人，自五月後開始曠職、不聽勸告，拒絕接自訴人通告，又不願意與公司聯
    絡，使自訴人所投入的人力與資金嚴重受損，已排好的演出行程臨時取消，導致
    自訴人利益和信用嚴重受損，又私自接受他人秀約，公司多次聯絡盼望被告出面
    處理，被告態度惡劣不願出面處理違約事宜，自訴人特寄存證信函要求被告於五
    月二十五日前來處理違約事宜，否則合約無限延期至被告處理違約賠償為止，自
    訴人向法院提出背信告訴，被告視同放棄抗辯權，被告至今未出面，因認被告涉
    刑法第三百四十二條第一項之背信罪嫌云云。
二、按法院或受命法官於自訴案件第一次審判期日前訊問及調查結果，如認為案件有
    刑事訴訟法第二百五十二條至第二百五十四條之情形者，得以裁定駁回自訴，刑
    事訴訟法第三百二十六條第三項定有明文。又刑法第三百四十二條之背信罪，須
    以為他人處理事務為前提，所謂為他人云者，係指受他人委任，而為其處理事務
    而言，最高法院著有四十九年臺上字第一五三○號判例意旨可資參照。
三、本件自訴人認被告涉犯背信罪嫌，係以演員經紀契約書、存證信函影本各一件，
    資為論據。訊據被告固坦承與自訴人簽訂演員經紀契約書之事實，惟堅詞否認有
    背信犯行，辯稱：該演員經紀契約性質上屬於自訴人經紀被告演藝之機會，由被
    告承攬演出後，以所得演藝報酬百分之三十支付經紀費用之契約，被告並非受僱
    於自訴人，並非受自訴人委任處理事務。被告與自訴人簽約三個多月來收入僅新
    臺幣（下同）六千多元，不足維生，被告與自訴人縱有民事糾葛，被告並未圖取
    不法利益，亦無加不法損害之意思等語。
四、經查：被告於民國九十二年二月二十七日與自訴人簽訂「演員經紀契約書」，約
    定合約期間自九十二年二月二十七日起至九十三年二月二十七日止，期間內由自
    訴人安排被告演藝、主持、駐唱、公關等相關演出，被告則應配合自訴人公司之
    安排，不得無故不接通告，亦不得外接他人之通告，然被告自九十二年五月間起
    即有二次不上通告，自訴人因此損失二次演員費共二千元及車資四五百元等情，
    業據自訴人之代理人甲○○指訴明確，並有上開「演員經紀契約書」、存證信函
    在卷可稽，被告亦自承：其與製作單位有摩擦，且與搭檔演員有誤會，就賭氣不
    上通告等語，堪認自訴人此部份之指訴核與事實相符。惟觀諸上開「演員經紀契
    約書」第二、三、七條約定之內容，雙方係約定於合約期間內，由自訴人安排被
    告演藝、主持、駐唱、公關等相關演出，被告則應配合自訴人之安排，並以演出
    所得之百分之三十作為自訴人之經紀費，是由上開契約內容可知，被告僅有依約
    定參與自訴人公司所安排之演出工作，並以演出所得百分之三十支付予自訴人公
    司以作為報酬之義務，並無受自訴人公司委任，而為自訴人公司處理任何事務之
    可言，縱被告有未依約參與演出之事實，亦僅屬違反其契約上義務，應依契約或
    依法負擔損害賠償責任之問題，而與刑法第三百四十二條第一項背信罪之構成要
    件，迥不相符。況本院於準備程序時訊之自訴人之代理人甲○○以：被告除依約
    接通告外，是否擔任明菖公司其他職務？有無委任被告為明菖公司處理其他事務
    ？自訴人代理人陳稱：被告沒有擔任明菖公司其他職務，被告依照該契約只有演
    藝人員的本分，只有上通告之義務，其他只有伊個人與被告私下約定請被告擔任
    助理等語。益徵被告並未受自訴人委任，而為自訴人處理事務，自難以背信罪相
    繩。此外，復查無其他積極證據足認被告有何背信犯行，其犯罪嫌疑自屬不足，
    揆諸首揭判例意旨及說明，本件自訴應予駁回。至自訴人與被告因上開演員經紀
    契約而有債務不履行之民事糾葛，宜由自訴人公司另循民事途徑以尋求救濟，附
    此敘明。
據上論結，應依刑事訴訟法第三百二十六條第三項、第二百五十二條第十款，裁定如
主文。
中　　　華　　　民　　　國　　九十三　　年　　一　　月　  　二十八  　　日
                                  臺灣臺北地方法院刑事第八庭
                                      審判長法  官  吳  淑  惠
                                            法  官  孫  曉  青
                                            法  官  張  筱  琪
右正本證明與原本無異。
如不服本判決，應於判決送達後五日內，向本院提出抗告狀。
                                            書記官  林  佳  蘋
中　　　華　　　民　　　國　　九十三　　年　　　一　　　月　　 三十 　　日
